【裁判字號】    88,易,1392
【裁判日期】    890331
【裁判案由】    竊盜
【裁判全文】
臺灣彰化地方法院刑事判決                        八十八年度易字第一三九二號
    公  訴  人  臺灣彰化地方法院檢察署檢察官
    被      告  甲○○
    選任辯護人  李淵源律師
右列被告因竊盜案件，經檢察官提起公訴 (八十八年度偵字第九零二四號)，本院判
決如左：
    主  文
甲○○連續竊盜，累犯，處有期徒刑壹年陸月。
扣案之鑰匙壹支沒收。
    事  實
一、甲○○曾有多項竊盜前科，最近一次於民國八十三年十一月三日經臺灣屏東地方
    法院判處有期徒刑三年確定，甫於八十五年五月十四日假釋出獄，於八十七年二
    月二十一日期滿未經撤銷，視為執行完畢。詎甲○○仍不知悔改，竟基於意圖為
    自己不法所有之概括犯意，先於八十八年九月八日十三時許，在彰化縣員林鎮○
    ○路○段八四四號台灣省合作金庫員林支庫（下稱員林支庫）前，以其所有之機
    車鑰匙一支開啟張珮芸停放於該處之車牌號碼ＫＸＯ─九五八號機車之置物箱，
    竊取張珮芸放置於其內之皮包中之現金新台幣二千八百元，得手後，騎乘車牌號
    碼ＯＩＴ─四八五號機車離開現場。復於同日十三時三十分許，甲○○騎乘機車
    至彰化縣員林鎮○○路與民權街口，又著手開啟不詳之人所有停放於該處之車牌
    號碼不詳之機車置物箱，欲竊取置物箱中之物品，惟因無財物而無所獲。嗣經張
    珮芸發現，向員林支庫駐衛警員報案，當場查獲，並扣得甲○○所有之機車鑰匙
    一支。
二、案經彰化縣警察局員林分局報告臺灣彰化地方法院檢察署檢察官偵查起訴。
     理  由
一、訊據被告甲○○雖坦承伊於右開時ˋ地竊取張珮芸放置於機車之置物箱內之皮包
    中之現金新台幣二千八百元得逞，惟矢口否認著手開啟不詳之人所有停放於該處
    之車牌號碼不詳之機車置物箱，欲竊取置物箱中之物品云云，辯稱伊當時係欲匯
    款僅移開該部機車，警訊中遭刑求云云，惟查，右揭犯罪事實業據被告於警訊中
    自白：伊竊取張珮芸放置於機車之置物箱內之皮包中之現金新台幣二千八百元得
    逞後，繞了一圈再回到現場，又打開另一輛機車之置物箱查看見沒有財物等情不
    諱，核與被害人張珮芸於警訊中之指述情節相符，若被告未打開另一輛機車之置
    物箱查看，何以見沒有財物，況被告未能指出遭何一警員如何刑求？足見被告於
    警訊中之自白與事實相符，被告嗣後於本院所辯，顯係卸責之詞，不足採信，此
    外，復有贓物認領保管單、照片附卷可稽，及上開扣案之物可資佐證，被告犯行
    應堪認定。
二、核被告所為，分別係犯刑法第三百二十條第一項竊盜罪及同條第三項、第一項之
    竊盜未遂罪。其先後二次竊盜犯行，時間緊接，犯罪基本構成要件相同，顯係基
    於概括之犯意反覆為之，應依連續犯論以一較重之竊盜既遂罪，並加重其刑。次
    查，被告曾因竊盜案件經法院判處有期徒刑三年確定，於八十五年五月十四日假
    釋出獄，於八十七年二月二十一日期滿未經撤銷，視為執行完畢，有臺灣彰化地
    方法院檢察署刑案資料查註紀錄表在卷可按，其於五年內再犯本件有期徒刑以上
    之罪，為累犯，依法遞加重其刑。爰審酌被告素行不良、犯罪之動機、方法、所
    得之利益、所生之危害，及犯後之態度等一切情狀，量處如主文所示之刑，扣案
    之鑰匙一支係被告所有供犯罪所用之物，業據其供認不諱，應予宣告沒收。末查
    ，公訴意指另認被告自六十三年間起，即有竊盜犯行，迭經法院判處徒刑，執行
    完畢，猶不知悔改，顯見被告有犯罪之習慣，請求依竊盜犯贓物犯保安處分條例
    第三條第一項第一款宣告被告應於刑之執行前，令入勞動場所強制工作三年云云
    ，惟查被告自前案執行於八十五年五月十四日假釋出獄後，其間已三年未再犯案
    ，且其年歲已高，目前有正當工作，爰不予宣告強制工作，附此說明。
據上論斷，應依刑事訴訟法第二百九十九條第一項前段、刑法第三百二十條第一項、
第五十六條、第四十七條、第三十八條第一項第二款、罰金罰鍰提高標準條例第一條
前段，判決如主文。
本案經檢察官林俞妙到庭執行職務。
中      華      民      國    八十九    年      三      月    三十一    日
                                   臺灣彰化地方法院刑事第一庭
                                        法      官  施  坤  樹
右正本證明與原本無異。
如不服本判決，應於判決送達後十日內向本院提出上訴狀( 須附繕本 )。
告訴人或被害人對於判決如有不服具備理由請求檢察官上訴者，其上訴期間之計算係
以檢察官收受判決正本之日期為準。
                                        法院書記官  鄭  智  文
中      華      民      國    八十九    年      四      月      八      日
刑法第三百二十條
意圖為自己或第三人不法之所有，而竊取他人之動產者，為竊盜罪，處五年以下有期
徒刑、拘役或五百元以下罰金。
意圖為自己或第三人不法利益，而竊佔他人之不動產者，依前項之規定處斷。
前二項之未遂犯罰之。


司法院資訊處製作；財團法人民間司法改革基金會備份。
